# 陈老师，因债务人重整，公司持有其债权被其用上市公司股票清偿，如何处理？

提问人：哈哈啤啤 时间：2021-06-30 23:33:10
陈老师，因某上市公司债务重整，我司持有其债权被其用上市公司股票清偿，如何处理？
形成债转股后，因不能足额清偿，未得到清偿部分要不要确认投资损失？还是信用减值损失？还是计入公允价值变动？此外，因破产重整早有迹象，会计处理有没有可能调整到以前年度损益？谢谢陈老师，盼复。

回答人：chenyiwei
如果取得上市公司股票后对其无控制、共同控制或重大影响，则将其作为金融资产（交易性金融资产/其他非流动金融资产，或者其他权益工具投资）核算。抵债日的公允价值与原债权账面价值之间的差额为投资收益——债务重组损失。
如果前期债务人已发生债务困难，应考虑前期是否已有必要确认信用减值损失。如果前期应确认而未确认的，应考虑进行前期差错更正。